【裁判字號】    98,簡上,166
【裁判日期】    980626
【裁判案由】    詐欺
【裁判全文】
臺灣板橋地方法院刑事判決             98年度簡上字第166號
上  訴  人
即  被  告  甲○○
上列被告因詐欺案件，不服本院於民國97年12月23日以97年度簡
字第9463號所為第一審刑事簡易判決（偵查案號：97年度偵字第
25828 號及移送97年度偵字第29810 號併案審理），經本院管轄
第二審合議庭審理，判決如下：
    主  文
上訴駁回。
    事實及理由
一、本案經本院審理結果，認原審以上訴人即被告甲○○係犯幫
    助詐欺罪，引用刑事訴訟法第449 條第1 項前段、第3 項、
    第454 條第2 項，刑法第399 條第1 項、第30條第1 項前段
    、第2 項、第41條第1 項前段、刑法施行法第1 條之1 ，逕
    以簡易判決處刑，量處有期徒刑3 月，如易科罰金以新臺幣
    （下同）1 千元折算1 日，其認事用法及量刑均無不當，應
    予維持，均引用原審判決書記載之事實、證據及理由（詳如
    附件）。
二、訊據被告雖矢口上開犯行，辯稱：伊當時係為應徵工作，始
    將其所有上開帳戶之提款卡、密碼交予「小鄭」之男子，伊
    不知被害人丙○○、丁○○及乙○○3 人先後遭施用不實詐
    術，而各匯款29989 元、11111 元及29983 元至其上開帳戶
    中，旋即遭人提領一空云云。經查：
  (一)被害人丙○○、丁○○及乙○○3 人先後於上開時地遭該詐
    欺集團施用上開不實詐術，致其等均陷於錯誤後，而各匯款
    新臺幣（下同）29989 元、11111 元及29983 元至被告上開
    帳戶中，旋即遭人提領一空等情，業據被告於本院審理時不
    否認在卷，核與被害人丙○○、丁○○及乙○○3 人於警詢
    中指述之情節相符，復有中國時報F8版分類廣告乙紙、被告
    上開帳戶之立帳申請書、存簿變更資料、歷史交易清單各乙
    份、被害人丁○○之郵政自動櫃員機交易明細表、內政部警
    政署反詐騙諮詢專線紀錄表、新竹市警察局第三分局中華派
    出所受理各類案件紀錄表、受理刑事案件報案三聯單、金融
    機構匯款交易明細對照表各乙紙、被害人丙○○之彰化縣田
    中鎮農會自動櫃員機交易明細表、彰化縣警察局田中分局田
    中派出所受理各類案件紀錄表、受理詐騙帳戶通報警示簡便
    格式表各乙紙、受理刑事案件報案三聯單及被害人乙○○之
    內政部警政署反詐騙諮詢專線紀錄表、台北市政府警察局中
    山分局中山一派出所受理各類案件紀錄表、受理詐騙帳戶通
    報警示簡便格示表、受理刑事案件報案三聯單、第一銀行自
    動付款交易明細表各乙紙，在卷可稽，足堪認定。
  (二)雖被告辯稱其係因要應徵工作，才提供上開帳戶之提款卡、
    密碼予「小鄭」云云，惟衡諸一般常情，一般社會上應徵工
    作時，亦未見有先行交出其提款卡、密碼之必要及可能，再
    按一般於金融機構開設存款帳戶暨請領存摺及提款卡，係針
    對個人身分之社會信用而予以資金流通之經濟活動，具有強
    烈之屬人性格，而金融帳戶為個人理財之工具，申請開設並
    無任何特殊之限制，一般民眾皆得以存入最低開戶金額之方
    式在不同金融機構申請數個存款帳戶使用，乃眾所週知之事
    實，亦為被告所應知，是依一般人之社會經驗，若遇他人不
    自行向金融機構申請存款帳戶，反向他人蒐集金融帳戶使用
    ，乃甚為怪異之事，衡情提供帳戶者對於該等帳戶是否係供
    合法使用，絕無不起疑心之理；又以今日社會，利用人頭帳
    戶供作詐欺犯罪工具，迭有所聞，亦經傳播媒體廣為報導，
    被告對此應無不知之理，自可預見收受其金融機構帳戶提款
    卡及密碼者可能利用其所提供之金融機構帳戶供作詐騙他人
    匯入款項之用，藉由將所得資金存入後再行領出之過程，以
    達到隱瞞資金流向及避免提款行為人身分曝光之目的。茲被
    告竟將至為重要且專屬個人使用之上開帳戶之提款卡、密碼
    交予「小鄭」，則被告當時顯有容認他人利用其上開帳戶作
    為詐欺取財犯罪工具之不確定故意。至於被告另辯稱事後田
    中分局曾以其為「受害人」身分函寄乙份函文給他，並提出
    彰化縣警察局田中分局97年12月27日書函影本為憑，惟查上
    開田中分局之書函以被告為「被害人」之身分，而函寄上開
    書函乙份予被告收受乙情，不只僅屬偵查機關之個案認定結
    果，而不足影響本院就被告上開犯行之認定，且被告於上開
    時地基於幫助詐欺之不確定故意而提供上開帳戶之提款卡、
    密碼予「小鄭」之人使用，且被害人丙○○、丁○○、乙○○3 人後亦確先後遭該詐欺集團施用上開不實詐術而騙得29
    989 元、11111 元、29983 元等屬，業據本院認定明確在卷
    ，均如上述，是被告此部分所辯，顯不足為有利被告認定之
    依據，至為灼然。另經本院位職權調取彰化縣警察局田中分
    局上開書函中所提及臺灣彰化地方法院檢察署偵查劉鳳嬌等
    人涉有詐欺犯罪之97年度偵字第9630號起訴書後，查其上亦
    未起訴及被告所提供上開帳戶供該詐欺集團詐騙被害人丁○○、丙○○、乙○○3 人部分之犯罪事實，是上開起訴書所
    認，自亦不足影響本院之認定結果，附此敘明。被告上開所
    辯，顯均係事後卸責之詞，均不足採信。本件被告上開犯行
    均臻明確，應依法論科。
三、原審依刑事訴訟法第449 條第1 項前段、第3 項、第454 條
    第2 項，刑法第399 條第1 項、第30條、刑法第41條第1 項
    前段、刑法施行法第1 條之1 第1 項、第2 項前段，予以論
    罪科刑，經核其認事用法並無違誤。至於量刑部分，原審審
    酌被告提供上開帳戶予不法詐欺份子，非但增加被害人尋求
    救濟之困難，亦使不法詐欺份子得以順利掩飾詐欺取財所得
    財物，復參酌被告犯罪手段、所生危害及其等犯罪後之態度
    等一切情狀，量處有期徒刑3 月，並諭知易科罰金之標準，
    本院認均核無違法、不當之處。綜上所述，本件被告不服原
    判決，提起本件上訴，惟其空言指摘原判決不當云云，揆諸
    上述，為無理由，應予駁回。
據上論斷，應依刑事訴訟法第455 條之1 第1 項、第3 項、第36
8 條、第373 條，判決如主文。
本案經檢察官黃筵銘到庭執行職務
中    華    民    國    98    年    6    月    26    日
                  刑事第七庭  審判長法  官  戴嘉清
                                    法  官  陳信旗
                                    法  官  林晏鵬
上列正本證明與原本無異。
本件不得上訴。
                                    書記官  陳映孜
中    華    民    國    98    年    6     月    26    日
附錄法條：刑法第339條
中華民國刑法第339條
（普通詐欺罪）
意圖為自己或第三人不法之所有，以詐術使人將本人或第三人之
物交付者，處5年以下有期徒刑、拘役或科或併科1千元以下罰金
。
以前項方法得財產上不法之利益或使第三人得之者，亦同。
前二項之未遂犯罰之。


司法院資訊處製作；財團法人民間司法改革基金會備份。
